臺灣臺南地方法院刑事判決
111年度易字第307號
公  訴  人  臺灣臺南地方檢察署檢察官
被      告  陳昱臻



上列被告因竊盜案件，經檢察官提起公訴（110年度偵緝字第416
號），被告於準備程序進行中，就被訴事實為有罪之陳述，本院
改行簡式審判程序審理，判決如下：
    主  文
丙○○成年人與少年共同犯侵入住宅竊盜罪，處有期徒刑柒月。未
扣案之犯罪所得皮夾壹只沒收之，於全部或一部不能沒收或不宜
執行沒收時，追徵其價額。
    事  實
一、丙○○為成年人，可預見温○萱（民國98年8月生，真實姓名、
    年籍均詳卷，另為偵辦）係未滿18歲之少年，其等共同基於
    加重竊盜之犯意聯絡，於110年1月1日14時10分許，共乘一
    部機車，至臺南市○○區○○里00號，趁無人看顧之際，先進入
    該處住宅搜尋財物未果，再至一旁車庫察看，見該處所停放
    之車牌號碼00-0000號自小客車車門未上鎖，即由温○萱徒手
    竊取乙○○放置在車內之皮夾1只（內有身分證3張、健保卡1
    張、駕照2張、第一銀行信用卡1張、玉井鄉農會金融卡1張
    、南化區農會農漁資訊共用卡1張等物）得手，並騎乘上開
    機車逃逸。
二、案經乙○○訴由臺南市政府警察局玉井分局移送臺灣臺南地方
    檢察署檢察官偵查起訴。
    理  由
一、本件被告所犯為死刑、無期徒刑、最輕本刑為3年以上有期
    徒刑以外之罪，亦非屬高等法院管轄之第一審案件，其於準
    備程序進行中，先就被訴事實為有罪之陳述，經法官告知簡
    式審判程序之旨，並聽取公訴檢察官之意見後，依刑事訴訟
    法第273條之1第1項、第273條之2等規定，裁定進行簡式審
    判程序，且不受同法第159條第1項、第161條之2、第161條
    之3、第163條之1及第164條至第170條所規定證據能力認定
    及調查方式之限制，合先敘明。
二、上開犯罪事實，業據被告於本院審理時坦承不諱，並有告訴
    人乙○○於警詢時之指訴（警卷第13至15頁）、共犯温○萱於
    警詢時之供述（警卷第7至11頁）、臺南市政府警察局玉井
    分局南化分駐所扣押物品目錄表（警卷第19頁）、贓物認領
    保管單（警卷第21頁）、監視器畫面翻拍照片15張（警卷第
    33至43頁、第47至49頁）、現場照片2張（警卷第45頁）在
    卷可稽，堪認被告自白與事實相符，而得採信。是本案事證
    明確，被告上開犯行堪以認定，應依法論科。
三、論罪科刑：
　㈠核被告所為，係犯刑法第321條第1項第1款之侵入住宅竊盜罪
    。
　㈡被告及温○萱就上開加重竊盜犯行，有犯意聯絡及行為分擔，
    應論以共同正犯。
　㈢查被告於本案犯行時為成年人，温○萱為未滿18歲之少年，有被告及温○萱之個人戶籍資料查詢結果各1份附卷可參；又被告供稱温○萱為其前夫之乾女兒，應可知悉温○萱係未滿18歲之少年，仍與之一同共犯本案侵入住宅竊盜犯行，應依兒童及少年福利與權益保障法第112條第1項前段規定，加重其刑。
  ㈣檢察官固謂被告前於108年7月1日因毒品等案件經執行完畢，
    其本案為累犯，應依刑法第47條第1項規定加重其刑等語。
    惟檢察官未就被告應依累犯規定加重其刑之事項為主張並具
    體指出證明方法，且被告前揭執行完畢之前案與本案之犯罪
    類型完全不同，罪質迥異，故參酌司法院釋字第775號解釋
    及最高法院刑事大法庭110年度臺上大字第5660號裁定意旨
    ，無從據以加重其刑，附此敘明。
　㈤爰審酌被告有竊盜之前科紀錄，有上開前案紀錄表附卷可憑
    ，素行不佳。又其年輕力壯，不思以正途獲取財物，與少年
    温○萱趁機侵入住宅竊取告訴人放置於車上之財物，顯見其
    法治觀念淡薄，未能尊重他人之財產權，並造成告訴人之損
    失，所為並不可取。所幸嗣後為警查獲，告訴人得以領回部
    分贓物，並表示不要求賠償，若被告有悔意，願意給予一次
    機會等情，有本院公務電話紀錄1份附卷可佐。兼衡被告犯
    後坦承犯行，態度尚可，自陳教育程度為高職肄業，目前與
    先生、婆婆同住，今年7月即將生產而保外就醫中，經濟來
    源依靠先生扶養等一切情狀，量處如主文所示之刑。
　㈥末查，被告所竊得之上開財物，均為被告之犯罪所得，皮夾1
    只因未經扣案或發還，應依刑法第38條之1第1項前段規定宣
    告沒收；於全部或一部不能沒收或不宜執行沒收時，則依同
    條第3項規定，追徵其價額。而身分證3張、健保卡1張、駕
    照2張、玉井鄉農會金融卡1張、南化區農會農漁資訊共用卡
    1張等物，業經告訴人領回，有贓物認領保管單1份在卷可稽
    ，不再宣告沒收或追徵；至第一銀行信用卡1張，雖亦為被
    告之犯罪所得，惟告訴人既已通知銀行掛失止付並報警，顯
    已失其效用，無從再用以取得任何款項，又該卡片本身價值
    低微，諭知沒收對於預防犯罪尚無助益，而認為「欠缺刑法
    上之重要性」，故依刑法第38條之2第2項之規定，不予宣告
    沒收，附此敘明。
四、據上論斷，依刑事訴訟法第273條之1第1項、第299條第1項
    前段，兒童及少年福利與權益保障法第112條第1項前段，刑
    法第28條、第321條第1項第1款、第38條之1第1項前段、第3
    項，刑法施行法第1條之1第1項，判決如主文。
本案經檢察官董詠勝提起公訴，檢察官甲○○到庭執行職務
中　　華　　民　　國　　111 　年　　5 　　月　　26　　日
            刑事第十四庭  法  官  蕭雅毓
以上正本證明與原本無異。
如不服本判決應於收受送達後20日內向本院提出上訴書狀，並應
敘述具體理由；其未敘述上訴理由者，應於上訴期間屆滿後20日
內向本院補提理由書（均須按他造當事人之人數附繕本）「切勿
逕送上級法院」。
                          書記官  李如茵
中　　華　　民　　國　　111 　年　　5 　　月　　26　　日
附錄本案論罪科刑法條全文
中華民國刑法第321條
犯前條第1項、第2項之罪而有下列情形之一者，處6月以上5年以
下有期徒刑，得併科50萬元以下罰金：
一、侵入住宅或有人居住之建築物、船艦或隱匿其內而犯之。
二、毀越門窗、牆垣或其他安全設備而犯之。
三、攜帶兇器而犯之。
四、結夥三人以上而犯之。
五、乘火災、水災或其他災害之際而犯之。
六、在車站、港埠、航空站或其他供水、陸、空公眾運輸之舟、
    車、航空機內而犯之。
前項之未遂犯罰之。